【裁判字號】    92,毒抗,943
【裁判日期】    921128
【裁判案由】    聲請觀察勒戒
【裁判全文】
臺灣高等法院臺中分院刑事裁定          民國九十二年度毒抗字第九四三號
    抗  告  人
    即  被  告  甲○○
右抗告人因違反毒品危害防制條例聲請觀察勒戒案件，不服臺灣苗栗地方法院中華民
國九十二年十月三十日第一審裁定（民國九十二年度毒聲字第六七六號，聲請案號：
臺灣苗栗地方法院檢察署民國九十二年度聲觀字第三三○號、九十二年度毒偵字第七
二九號），提起抗告，本院裁定如左：
    主      文
抗告駁回。
    理      由
一、按犯施用毒品之罪者，檢察官應先將被告送勒戒處所觀察、勒戒，其期間不得逾
    一月，毒品危害防制條例第二十條第一項定有明文；而檢察官依上開規定命送勒
    戒處所執行觀察、勒戒處分者，應先向法院聲請裁定，則為觀察勒戒處分執行條
    例第三條第一項所規定甚明。
二、查被告甲○○前因施用毒品，經觀察、勒戒後，認無繼續施用毒品之傾向，業經
    臺灣苗栗地方法院檢察署檢察官於民國（下同）八十八年七月十一日，以八十八
    年度偵字第三五五○號為不起訴處分確定。惟被告復基於施用第二級毒品之犯意
    ，於九十二年一月九日採尿前九十六小時內某時，在不詳處所，施用第二級毒品
    安非他命一次，為警於九十二年一月八日十七時二十分許，在苗栗縣苗栗市○○
    里○鄰○路二村五之一號二樓住處依法執行搜索查獲，除當場扣得安非他命吸食
    器乙組（含玻璃瓶乙個、塑膠吸管及橡皮管乙條、酒精燈乙個），並經採驗其尿
    液，結果呈安非他命及甲基安非他命陽性反應，始查覺上情。
三、上開施用毒品之事實，雖經抗告人即被告於警詢時矢口否認，辯稱扣案之安非他
    命吸食器等為伊胞弟之子等人吹肥皂泡泡用的或其他之人所有之物云云。惟被告
    經警查獲後所採之尿液送驗結果呈安非他命及甲基安非他命陽性反應，有中山醫
    學大學附設醫院中港分院九十二年七月九日中山醫港九二川桓字第九二七一一號
    函附具之尿液檢驗報告書乙紙在卷可稽，且於上開扣案之安非他命吸食器中含有
    酒精燈乙個，何以「吹肥皂泡泡」須有酒精燈，且其尿液有上開毒品陽性反應，
    顯難為合理解釋，所辯要屬卸責之辭，不足採信。此外，復有被告前次施用毒品
    不起訴處分書（網路擷取本）及刑案資料查註紀錄表附卷足供為憑，其前開犯行
    ，應堪予認定。
四、原審法院以檢察官聲請將被告送勒戒處所觀察、勒戒，揆諸首揭規定，即無不合
    。原審依首揭法條規定，准如所請，經核並無不合，抗告人仍執陳詞，指摘原裁
    定不當，非有理由，應予駁回。
五、據上論斷，應依刑事訴訟法第四百十二條，裁定如主文。
中      華      民      國      九十二     年    十一     月   二十八   日
                                臺灣高等法院臺中分院刑事第六庭
                                      審判長法  官  李  文  雄
                                            法  官  陳  秀  
                                            法  官  陳  嘉  雄
右正本證明與原本無異。
不得再抗告。
                                            書記官  陳  信  和
中      華      民      國      九十二     年    十二     月     二     日
                                                                        Ｒ


司法院資訊處製作；財團法人民間司法改革基金會備份。
